臺灣高等法院臺南分院民事裁定　94年度抗字第181號
抗　告　人　甲○○
相　對　人　力興資產管理股份有限公司
　　　　　　　　　　　五樓
法定代理人　王榮周
上列抗告人因與相對人間就聲請給付借款強制執行事件所為聲明
異議，對於中華民國九十四年三月一日臺灣臺南地方法院九十三
年度執字第一二八三八號裁定，提起抗告，本院裁定如下：
    主  文
抗告駁回。
抗告程序費用由抗告人負擔。
    理  由
一、本件抗告人於原法院聲明異議意旨略以：本件抗告人所有坐
    落台南縣永康市○○段第三十八地號土地（下稱系爭土地）
    ，原設有不定期限地上權登記而有足以減損價格之情形，此
    有臺灣臺南地方法院檢察署函覆可證，惟該地上權於民國（
    以下同）九十三年間業因拋棄而塗銷登記，因此，系爭土地
    應已恢復其經濟價值。又原法院於九十三年十二月二十二日
    發文通知系爭土地拍賣日期同時所附不動產鑑價表之估價金
    額係新臺幣（以下同）一千七百六十一萬元，詎原法院卻未
    依該鑑價金額，反以較低金額一千五百八十九萬元為底價拍
    賣，顯有未洽，爰為此聲明異議等語。
二、抗告人抗告意旨略以：系爭土地於八十九年間經鑑價為一千
    九百八十五萬五千八百元，然當時系爭土地上因設定不定期
    限地上權登記而有足以減損價格之情形，因而同年經停止執
    行拍賣之底價為一千五百八十九萬元，惟迄今已隔五年，嗣
    債權人中興銀行復於九十三年十一月十七日拋棄該地上權，
    故系爭土地已恢復其經濟價值，不適用前拍賣底價金額為本
    次第一次拍賣底價；況原法院於九十三年十二月二十七日不
    動產鑑價表之估價金額係一千七百六十一萬元，則應採用上
    開鑑價金額為第一次拍賣底價方為合理等語。
三、按法院辦理民事及財務案件之執行，其有關查封拍賣程序悉
    依強制執行法之規定，應預定底價者以不動產之價格及不易
    確定之貴重物品為限，而鑑定人所估定價額祇為拍賣物底價
    參考，執行法院不受其拘束，當事人亦得向執行法院表示意
    見，至執行法院核定之價格應如何認為相當，原屬於執行法
    院職權裁量之範圍，非當事人所可任意指摘不實或指為估價
    過低。
四、經查：本件系爭土地引用前經臺灣臺南地方法院函請依法鑑
    價後進行第二次拍賣而無人應買之底價一千五百八十九萬元
    核定為最低拍賣價額，此項最低價額，係限制投標人投標價
    額不得少於此數，而對投標人願出之最高價額並無限制，如
    債務人被查封之財產果值高價，則公告拍賣後即有應買人競
    相出價，自可得公平之價格賣出，是於債務人之權益並無損
    害可言；又上開底價前經原法院於九十四年一月十二日（原
    裁定誤繕九十四年二月二日，特此更正）為第一次拍賣，並
    無任何人應買，足證該底價應屬適當抑且尚嫌過高。況系爭
    土地縱經執行法院委託鑑價後金額較高，執行法院尚且不受
    其拘束，該拍賣底價乃屬執行法院職權裁量之範圍，故其執
    行方法並無違誤。從而，原法院以裁定駁回抗告人之聲明異
    議，於法並無不合；抗告人抗告意旨指摘原法院所核定拍賣
    之最低價額過低，非有理由，應予駁回。
五、據上論結，本件抗告為無理由，依強制執行法第三十條之一
    ，民事訴訟法第四百九十五條之一第一項、第四百九十二條
    第一項、第九十五條及第七十八條，裁定如主文。
中　　華　　民　　國　　94　　年　　5 　　月　　31　　日
　　　　　　　　　民事第五庭　　審判長法　官　張世展
　                              　　　法　官　蘇清恭
                                  　　法　官  王浦傑
上為正本係照原本作成。
如不服本裁定，僅得於收受本裁定正本送達後10日內以適用法規
顯有錯誤為理由，向本院提出再抗告狀（須附繕本一份及繳納再
抗告裁判費新台幣1千元)，並經本院許可後始可再抗告於最高法
院。
中　　華　　民　　國　　94　　年　　6　　月　　 1 　　日
                                      書記官　廖英琇
【附記】
民事訴訟法第495條之1第2項準用同法第466條之1第1、2項規定
：
I對於第二審判決上訴，上訴人應委任律師為訴訟代理人。但上
　訴人或其法定代理人具有律師資格者，不在此限。
II上訴人之配偶、三親等內之血親、二親等內之姻親，或上訴人
　為法人、中央或地方機關時，其所屬專任人員具有律師資格並
  經法院認為適當者，亦得為第三審訴訟代理人。
                                                K
